【裁判字號】    95,台上,2026
【裁判日期】    950420
【裁判案由】    違反毒品危害防制條例
【裁判全文】
最高法院刑事判決            九十五年度台上字第二０二六號
    上  訴  人  梁敬來甲○○.
                      男西元1.
                      護照號碼.
                      YONG.
                黃金福乙○○.
                      男西元1.
                      護照號碼.
                      在押）.
    共      同
    選任辯護人  郭緯中律師
上列上訴人等因違反毒品危害防制條例案件，不服台灣高等法院
中華民國九十五年二月十五日第二審判決（九十四年度上訴字第
三六四八號，起訴案號：台灣桃園地方法院檢察署九十四年度偵
字第六八二一號），提起上訴，本院判決如下：
    主  文
上訴駁回。
    理  由
按刑事訴訟法第三百七十七條規定，上訴於第三審法院，非以判
決違背法令為理由，不得為之。是提起第三審上訴，應以原判決
違背法令為理由，係屬法定要件。如果上訴理由狀並未依據卷內
訴訟資料，具體指摘原判決不適用何種法則或如何適用不當，或
所指摘原判決違法情事，顯與法律規定得為第三審上訴理由之違
法情形，不相適合時，均應認其上訴為違背法律上之程式，予以
駁回。本件原判決認定上訴人黃金福（乙○○○  ○○○ ○○○○）、梁敬
來（甲○○○○ ○○○○○ ○○○）均係馬來西亞籍男子，明知Nimetazepam
（即「硝甲西泮」，俗稱「一粒眠」）為毒品危害防制條例所定
之第四級毒品，因需錢孔急，與自稱「杜保森」之不詳姓名成年
男子共同基於犯意聯絡，擬自台灣運輸「硝甲西泮」至馬來西亞
，由「杜保森」在馬來西亞吉隆坡機場給付馬來西亞幣一千元予
黃金福，並答允事成後另給付梁敬來馬來西亞幣二千五百元。梁
敬來、黃金福旋搭乘「杜保森」安排之班機，於民國九十四年四
月九日由馬來西亞飛抵台灣，下榻於台北縣境內之「貴都飯店」
，分宿在不同房間。翌（十）日晚間十時許，「杜保森」指示某
不詳姓名者至黃金福住宿房間內，交付二只行李箱予黃金福，箱
內各裝有「硝甲西泮」二十六包（毛重六千一百六十四公克）、
二十八包（毛重七千八百七十公克）。迨同月十一日上午六時許
，黃金福前往桃園中正國際機場途中，將其中一只行李箱（內有
二十八包「硝甲西泮」）交予梁敬來攜帶。黃金福、梁敬來抵桃
園中正國際機場第一航廈，辦妥證照查驗後，因黃金福攜帶之行
李箱通過Ｘ光檢查儀時，經檢驗人員發覺有異，會同警方查獲，
復至登機門候機室查獲梁敬來等情。因而撤銷第一審之判決，改
判仍論處上訴人等共同運輸第四級毒品罪刑（並諭知於刑之執行
完畢或赦免後，驅逐出境），已綜合全部證據資料，敘明其所憑
之證據及認定之理由，而以上訴人等否認犯罪所持之辯解為不足
採，予以指駁綦詳。所為論敘，俱有卷存之證據資料可資覆按，
從形式上觀察，並無判決違背法令之情形存在。復查原判決以上
訴人等在警詢中均坦承其攜帶出境之物係「一粒眠」即第四級毒
品「硝甲西泮」，參酌上訴人等來台之食宿、機票等費用均係「
杜保森」負擔，「杜保森」並已支付或約定一定之報酬予上訴人
等。倘上訴人等係攜帶減肥藥或化妝品等合法物品，衡情「杜保
森」可逕向台灣之廠商訂購並以快遞運送，無須囑由上訴人等遠
從馬來西亞來台攜回，而負擔鉅額之費用及報酬，足認上訴人等
明知其攜帶出境之「一粒眠」係我國法律管制之毒品，不得運輸
。上訴人等辯稱係受「杜保森」之託來台攜帶安眠藥、減肥藥或
化妝品，且不知「一粒眠」係我國法律禁止之物等語，乃飾卸之
詞，不足採信，已於理由內詳加審酌論駁。核與經驗法則及論理
法則無違，亦無上訴意旨所稱判決不載理由及調查未盡之違法情
形。再，原判決已依刑法第五十七條之規定，審酌上訴人等犯罪
之一切情狀，分別量處適當之刑，並諭知於刑之執行完畢或赦免
後，驅逐出境，並無失出或失入之情形，屬事實審法院職權裁量
之事項，不得任意指摘為違法，而執為第三審上訴之合法理由。
上訴意旨其餘指摘之各節，徒就原審採證認事職權之適法行使，
及判決內已明白論斷之事項，漫事爭辯，與法律規定得為第三審
上訴理由之違法情形，不相適合，其上訴為違背法律上之程式，
應予駁回。
據上論結，應依刑事訴訟法第三百九十五條前段，判決如主文。
中    華    民    國  九十五  年    四    月   二十   日
                      最高法院刑事第二庭
                          審判長法官  紀  俊  乾
                                法官  黃  正  興
                                法官  陳  東  誥
                                法官  郭  毓  洲
                                法官  韓  金  秀
      本件正本證明與原本無異
                                      書  記  官
中    華    民    國  九十五  年    四    月  二十一  日
                                                    Ａ


司法院資訊處製作；財團法人民間司法改革基金會備份。
